【裁判字號】    90,交聲,466
【裁判日期】    900925
【裁判案由】    違反道路交通管理處罰條例聲明異議
【裁判全文】
臺灣臺北地方法院交通事件裁定            九十年度交聲字第四六六號
    異議人即
    受處分人  乙○○
右列受處分人因違反道路交通管理處罰條例案件，對於台北市交通事件裁決所中華民
國九十年四月二十四日所為之處分（原處分案號：北市裁三字第駕裁二二－ＡＡ00
00000號），聲明異議，本院裁定如左：
    主      文
異議駁回。
    理      由
一、按設於實施機慢車兩段式左轉路口附近顯明之處，並配合劃設機慢車左轉待轉區
    標線之機慢車兩段左轉標誌，係用以告示左轉機器腳踏車或慢車駕駛人應遵照號
    誌指示，在號誌顯示允許直行時先行駛至右前方路口之左轉待轉區等待左轉，俟
    該方向號誌顯示允許直行後，再行續駛，以兩段方式完成左轉，道路交通標誌標
    線號誌設置規則第六十五條定有明文，而道路交通管理處罰條例所稱之汽車，依
    該條例第三條第八款規定包括機器腳踏車，再汽車駕駛人轉彎時，有不依標誌、
    標線、號誌指示者，處銀元二百元以上六百元以下（即新台幣【以下同】六百元
    以上一千八百元以下）罰鍰，道路交通管理處罰條例第四十八條第二款亦定有明
    文，末汽車駕駛人駕駛汽車違反道路交通管理處罰條例第四十八條規定者，除應
    依該條所規定之罰鍰處罰外，並予記違規點數一點，道路交通管理處罰條例第六
    十三條第一項第一款亦定有明文。
二、本件受處分人即異議人乙○○於民國九十年二月八日下午二時五十三分許，騎乘
    車號ＬＧＺ－三七九號重型機車，沿台北市○○○路由東往西方向行駛，途經台
    北市○○○路、三元街設有機慢車兩段式左轉標誌之交岔路口，未遵守上開號誌
    之指示以二段式之方式完成左轉，而逕行直接左轉三元街路繼續行駛，為台北市
    政府警察局中正第二分局交通分隊警員甲○○發現，以拍照方式採證，並以受處
    分人有違反道路交通管理處罰條例第四十八條第二款規定之行為逕行掣單舉發。
    嗣受處分人於應到案日期前申訴，原處分機關函請舉發機關調查結果，仍認受處
    分人有上開違規行為，乃依道路交通管理處罰條例四十八條第二款、第六十三條
    第一項第一款之規定於九十年四月二十四日裁處受處分人罰鍰六百元，並予記違
    規點數一點（原處分贅引道路交通管理處罰條例第四十八條「第一項」第二款，
    漏引同條例第六十三條第一項第一款規定，應更正）。
三、本件受處分人雖坦承違規照片上機車係伊所騎乘之事實不諱，惟矢口否認有右開
    違規行為，辯稱：伊依交通警員指揮進入三元街，並非左轉進入泉州街，且該地
    點標誌未明確，不宜僅依舉發人員單方面看法即加以取締，造成民怨云云，然查
    ：證人舉發警員甲○○到庭證稱：受處分人和平西路東向西左轉三元街，那邊雖
    沒有待轉區，但也應該要二段式左轉，且伊要拍照，不可能指揮受處分人左轉，
    又違規時間是下午二點多，一般要指揮交通是早上七點到九點，下午五點到七點
    ，義交也是相同時段，除非禮拜六中午才有可能有指揮，違規日乃星期四，不可
    能在下午二點多有指揮人員等語，並有違規照片二張在卷為憑，復庭呈現場圖及
    現場照片六張附卷可考，依現場照片顯示，台北市○○○路○段一四七號前設有
    機慢車兩段左轉之標誌，且以地理位置而言，三元街與泉州街均屬於和平西路東
    向西方向之左邊，以和平西路一四七號前設有機慢車兩段式左轉標誌之目的，即
    係在規範和平西路由東往西方向欲左轉泉州街、三元街之機慢車能先騎至泉州街
    口，再直行泉州街或三元街，以避免直接左轉而造成與和平西路由西往東之車輛
    互相交結擁擠紊亂的情形，且和平西路一段一四七號前機慢車兩段式左轉之標誌
    ，當應包括左轉三元街在內，否則，以三元街、泉州街路口相當寬廣，如不包括
    由和平西路一段左轉三元街之車輛，則由和平西路一段左轉三元街之車輛可逕行
    左轉，該左轉車輛當與沿和平西路由西往東方向直行之車輛交織在交岔路口間無
    法動彈，此當非在和平西路一段一四七號前設置機慢車兩段式左轉標誌之本意。
    從而，受處分人所辯，不足採信。不足採信。本件事證明確，受處分人之違規行
    為堪以認定。
四、綜上所述，受處分人確有在右開時間騎乘機車在設有機慢車兩段左轉標誌之右開
    交岔路口，不依該標誌之指示以兩段式完成左轉，而逕行直接左轉之違規行為。
    從而，原處分機關依道路交通管理處罰條例第四十八條第二款、第六十三條第一
    項第一款規定裁處受處分人罰鍰六百元，並予記違規點數一點，核無違誤，本件
    受處分人之異議為無理由，自應將其異議駁回。
據上論斷，應依道路交通案件處理辦法第十九條，裁定如主文。
中      華      民      國    九十      年      九      月    二十五    日
                                      臺灣臺北地方法院交通法庭
                                          法  官  李  麗  玲
右正本證明與原本無異。
如不服本裁定，應於裁定送達後五日內向本院提出抗告狀。
                                          書記官  江  虹  儀
中      華      民      國    九十      年      九      月    二十五    日


司法院資訊處製作；財團法人民間司法改革基金會備份。
